Images du répertoire du notaire César Brelut de La Grange pour l'étude XI
Archives nationales de France
Images du répertoire du notaire César Brelut de La Grange pour l'étude XI
19 août 1733 - 30 mai 1755
MC/RE/XI/11
Brelut de La Grange, César; Etude XI
Un registre
Archives nationales de France
Minutes et répertoires: la loi 2008-696 du 15 juillet 2008 relative aux archives a fixé à 75 ans à compter de la date de l'acte, ou à 25 ans à compter de la date du décès de l'intéressé si ce délai est plus bref, le délai de communication des minutes et répertoires des notaires; ce délai est porté à 100 ans à compter de la date de l'acte si le document se rapporte à un mineur (code du Patrimoine, articles L213-2, 4e d et 5e).
Autres documents de l'étude (dossiers de clients, comptabilité...): s'agissant d'archives privées, ces documents sont communicables selon les modalités fixées par le déposant ou le donateur.
Certains documents ne sont pas accessibles sous leur forme originale en raison de leur mauvais état de conservation.
Registre entré aux Archives nationales en 1937.
317 feuillets de papier manuscrits, hauteur 31 x largeur 21 cm. Le registre est en bon état.
Registre folioté en 2004 (foliotation non visible à l'écran)
Images des répertoires de l’étude XI
Archives de l'étude XI
répertoire d'officier public ministériel
- Répertoire chronologique pour la période du 19 août 1733 au 30 mai 1755, 19 août 1733 - 30 mai 1755; MC/RE/XI/11
  Le répertoire contient les informations suivantes: 1. la nature de l'acte; 2. le nom des parties; 3. la date du jour.
  répertoire
  - Liste chronologique des actes pour la période du 19 août au 29 décembre 1733, 19 août - 29 décembre 1733; 1 r°-6 v°; 6 feuillets
    Les tontines de l'édit de novembre 1733 sont inscrites à la suite des actes de 1734.
  - Liste chronologique des actes pour la période du 2 janvier au 31 décembre 1734, 2 janvier - 31 décembre 1734; 7 r°-19 v°; 13 feuillets
    Les tontines de l'édit de novembre 1733 et de l'édit d'août 1734 sont inscrites à la suite des actes de 1734.
  - Liste chronologique des actes pour la période du 2 janvier au 31 décembre 1735, 2 janvier - 31 décembre 1735; 22 v°-35 r°; 14 feuillets
  - Liste chronologique des actes pour la période du 1er janvier au 31 décembre 1736, 1er janvier - 31 décembre 1736; 35 v°-52 r°; 18 feuillets
  - Liste chronologique des actes pour la période du 1er janvier au 28 décembre 1737, 1er janvier - 28 décembre 1737; 53 r°-72 r°; 20 feuillets
  - Liste chronologique des actes pour la période du 4 janvier au 31 décembre 1738, 4 janvier - 31 décembre 1738; 73 r°-88 v°; 16 feuillets
  - Liste chronologique des actes pour la période du 1er janvier au 31 décembre 1739, 1er janvier - 31 décembre 1739; 89 r°-102 v°; 14 feuillets
  - Liste chronologique des actes pour la période du 1er janvier au 31 décembre 1740, 1er janvier - 31 décembre 1740; 103 r°-115 v°; 13 feuillets
  - Liste chronologique des actes pour la période du 4 janvier au 30 décembre 1741, 4 janvier - 30 décembre 1741; 116 r°-128 v°; 13 feuillets
  - Liste chronologique des actes pour la période du 2 janvier au 31 décembre 1742, 2 janvier - 31 décembre 1742; 129 r°-141 v°; 13 feuillets
  - Liste chronologique des actes pour la période du 1er janvier au 31 décembre 1743, 1er janvier - 31 décembre 1743; 142 r°-154 v°; 13 feuillets
  - Liste chronologique des actes pour la période du 2 janvier au 31 décembre 1744, 2 janvier - 31 décembre 1744; 155 r°-167 r°; 13 feuillets, un encart à été inseré au folio 167.
    Les tontines de l'édit de novembre 1744 sont inscrites aux feuillets suivants.
  - Liste chronologique des actes pour la période du 3 janvier au 31 décembre 1745, 3 janvier - 31 décembre 1745; 169 v°-180 r°; 12 feuillets
    Les tontines de l'édit d'août 1745 sont inscrites aux feuillets précédents.
  - Liste chronologique des actes pour la période du 5 janvier au 30 décembre 1746, 5 janvier - 30 décembre 1746; 180 v°-193 r°; 14 feuillets
  - Liste chronologique des actes pour la période du 2 janvier au 31 décembre 1747, 2 janvier - 31 décembre 1747; 193 v°-204 r°; 12 feuillets
  - Liste chronologique des actes pour la période du 2 janvier au 30 décembre 1748, 2 janvier - 30 décembre 1748; 204 v°-216 v°; 13 feuillets
  - Liste chronologique des actes pour la période du 4 janvier au 30 décembre 1749, 4 janvier - 30 décembre 1749; 217 r°-229 v°; 13 feuillets
  - Liste chronologique des actes pour la période du 3 janvier au 31 décembre 1750, 3 janvier - 31 décembre 1750; 230 r°-243 v°; 14 feuillets
  - Liste chronologique des actes pour la période du 4 janvier au 31 décembre 1751, 4 janvier - 31 décembre 1751; 244 r°-260 r°; 17 feuillets
    Les "constitutions viagères", édit de mai 1751, sont inscrites à la fin de l'année.
  - Liste chronologique des actes pour la période du 3 janvier au 29 décembre 1752, 3 janvier - 29 décembre 1752; 260 v°-274 r°; 15 feuillets
  - Liste chronologique des actes pour la période du 1er janvier au 31 décembre 1753, 1er janvier - 31 décembre 1753; 274 v°-290 v°; 15 feuillets
  - Liste chronologique des actes pour la période du 1er janvier au 31 décembre 1754, 1er janvier - 31 décembre 1754; 291 r°-309 r°; 19 feuillets
  - Liste chronologique des actes pour la période du 1er janvier au 30 mai 1755, 1er janvier - 30 mai 1755; 309 v°-317 r°; 9 feuillets
  - Liste des "rentes viagères sous le titre de tontine" édits de novembre 1733 et d'août 1734, novembre 1733 - août 1734; 20 r°-22 r°; 3 feuillets
  - Liste des tontines édits de novembre 1744 et février 1745, novembre 1744 - février 1745; 167 v°-169 r°; 3 feuillets
    A noter à la fin de la liste des tontines, une rente "purement viagère", édit de novembre 1744.